臺灣橋頭地方法院刑事判決
111年度審易字第507號
公  訴  人  臺灣橋頭地方檢察署檢察官
被      告  蔡智永

                    籍設臺南市○○區○○路0○0號（即臺南市玉井戶政事務所玉井辦公處）
                    （現於法務部矯正署臺南監獄臺南分監執行中）
上列被告因竊盜案件，經檢察官提起公訴（111年度偵緝字第268
號），嗣被告就被訴事實為有罪之陳述，經本院告知簡式審判程
序之旨，並聽取當事人之意見後，由本院裁定進行簡式審判程序
，判決如下：
    主  文
乙○○犯侵入住宅竊盜罪，處有期徒刑柒月。未扣案之犯罪所得新
臺幣壹仟捌佰伍拾元沒收，於全部或一部不能沒收或不宜執行沒
收時，追徵其價額。
    事  實
一、乙○○於民國110年3月30日下午5時許，騎乘車牌號碼000-000
    號普通重型機車，搭載不知情之配偶蔡秀玲及其子蔡○豪，
    行經甲○○位在高雄市○○區○○路○段000號之住處，見該處南側
    大門未上鎖，竟意圖為自己不法之所有，基於侵入住宅竊盜
    之犯意，先將機車停放在該住處附近，乘無人看管之際，獨
    自開啟大門侵入上開住處內，徒手破壞主臥房內抽屜之鎖頭
    （所涉毀損他人物品部分，未據告訴），並竊取甲○○放置於
    主臥房床鋪上之皮包內現金新臺幣（下同）2,650元及化妝
    台上存錢筒（起訴書誤載為抽屜內，應予更正）內之硬幣共
    計800元，得手後即騎車離去。嗣甲○○於同日下午5時30分許
    發覺遭竊後報警處理，經警調閱案發現場附近監視器錄影畫
    面後，通知乙○○到場說明，乙○○遂主動交付上開竊得現金1,
    600元為警查扣（已發還甲○○），始查悉上情。
二、案經高雄市政府警察局旗山分局報告臺灣橋頭地方檢察署檢
    察官偵查起訴。
    理  由
一、上開犯罪事實，業據被告於警詢、偵訊及本院審理中坦承不
    諱（見警卷第3至6頁；偵緝卷第45至47頁；審易507號卷第3
    9頁、第51頁），核與證人即被害人甲○○、證人蔡秀玲於警
    詢中之證述情節均大致相符（見警卷第7至16頁），並有高
    雄市政府警察局旗山分局扣押筆錄、扣押物品目錄表、贓物
    認領保管單、刑案勘查報告、監視器錄影畫面翻拍照片、現
    場蒐證照片、扣案物品照片及車輛詳細資料報表等在卷可稽
    （見警卷第17至25頁、第29至65頁、第67至75頁、第85頁）
    ，足認被告上開任意性自白與事實相符，應堪採信。本案事
    證明確，被告上開犯行洵堪認定，應依法論科。
二、論罪科刑：
　㈠核被告所為，係犯刑法第321條第1項第1款之侵入住宅竊盜罪
    。
　㈡按被告構成累犯之事實及應加重其刑之事項，均應由檢察官
    主張並具體指出證明之方法後，經法院踐行調查、辯論程序
    ，方得作為論以累犯及是否加重其刑之裁判基礎（最高法院
    110年度台上字第5660號判決要旨參照）。本案起訴書及公
    訴檢察官均未主張被告本案構成累犯之事實，依上開最高法
    院判決要旨，本院即不予審酌被告是否構成累犯，附此敘明
    。
　㈢爰審酌被告已有數次竊盜前科紀錄，其非無謀生能力之人，
    不思循正途獲得財物，恣意竊取他人財物，且以侵入住宅之
    方式為之，亦妨礙他人住居安寧，顯見其漠視他人財物之所
    有權，守法意識薄弱，對民眾財產安全及社會治安均非無相
    當危害，且迄未賠償被害人所受損害，所為實非足取；惟念
    及被告犯後始終坦承犯行之態度，其所竊得上開財物中1,60
    0元部分已發還被害人，有前揭贓物認領保管單存卷可參，
    此部分犯罪所生實害稍有減輕，衡酌被告本案犯行所竊得財
    物之金額、被害人所受之損害，及被告自述犯罪動機為案發
    時無業，需錢照顧未成年子女，國中畢業之教育程度、服刑
    前從事賣甘蔗汁攤販業者之工作狀況、月收入約1萬餘元之
    經濟狀況及已婚，有2名未成年子女之家庭生活狀況（詳見
    審易卷第51頁）等一切情狀，量處如主文所示之刑。
三、沒收：
    按犯罪所得，屬於犯罪行為人者，沒收之；前二項之沒收，
    於全部或一部不能沒收或不宜執行沒收時，追徵其價額，刑
    法第38條之1第1項前段、第3項分別定有明文。查被告本案
    所竊得之現金共3,450元，核屬其本案之犯罪所得，其中1,6
    00元已發還被害人，有前揭贓物認領保管單可參（見警卷第
    29頁），此部分爰依刑法第38條之1第5項之規定，不予宣告
    沒收；其餘所竊得現金1,850元未據扣案，亦未實際合法發
    還或賠償被害人，為避免被告因犯罪而坐享犯罪所得，爰依
    刑法第38條之1第1項前段、第3項之規定宣告沒收，並於全
    部或一部不能沒收或不宜執行沒收時，追徵其價額。
據上論斷，應依刑事訴訟法第273條之1第1項、第299條第1項前
段，判決如主文。
本案經檢察官丙○○提起公訴，檢察官丁○○到庭執行職務。
中　　華　　民　　國　　111 　年　　8 　　月　　15　　日
                  刑事第四庭    法　官  陳芸葶
以上正本證明與原本無異。
如不服本判決應於收受送達後20日內向本院提出上訴書狀，並應
敘述具體理由；如未敘述上訴理由者，應於上訴期間屆滿後20日
內向本院補提理由書（均須按他造當事人之人數附繕本）「切勿
逕送上級法院」。
中　　華　　民　　國　　111 　年　　8 　　月　　15　　日
　　　　　　　　　　　　　 　　 書記官  鄭珓銘
附錄本件論罪科刑法條：
中華民國刑法第321條
犯前條第1項、第2項之罪而有下列情形之一者，處6月以上5年以
下有期徒刑，得併科50萬元以下罰金：
一、侵入住宅或有人居住之建築物、船艦或隱匿其內而犯之。
二、毀越門窗、牆垣或其他安全設備而犯之。
三、攜帶兇器而犯之。
四、結夥三人以上而犯之。
五、乘火災、水災或其他災害之際而犯之。
六、在車站、港埠、航空站或其他供水、陸、空公眾運輸之舟、
    車、航空機內而犯之。
前項之未遂犯罰之。